---
title: "ejercicio Poisson"
author: "Rubén Pizarro Gurrola"
format: html
editor: visual
---

# ejercicio

Suponemos que estamos en temporada de invierno y queremos ir a esquiar antes de diciembre. La probabilidad que abran las estaciones de esquí antes de diciembre es del 5%.

De las 100 estaciones de esquí, queremos saber la probabilidad de que la estación de esquí más cercana abra antes de diciembre. La valoración de esta estación de esquí es de 6 puntos.

# Cargar librerías

```{r echo=TRUE, warning=FALSE, message=FALSE}
library(dplyr)
library(ggplot2)
library(mosaic) # Gráficos de distribuciones
library(cowplot) #Imágenes en el mismo renglón
```

# Cargar funciones personalizadas

```{r echo=TRUE}
source("https://raw.githubusercontent.com/rpizarrog/probabilidad-y-estad-stica/master/Agosto-Diciembre%202022/funciones/funciones%20para%20distribuciones.R")
```

# Inicialiazar variables

```{r echo=TRUE}
media <- 5
```

# ¿Cual es la probabilidad de x = 6?

```{r echo=TRUE}
resultado <- f.poisson.all(media = media)
resultado$g.hist
```

```{r echo=TRUE}
prob <- dpois(x = 6, lambda = media)
prob
```

# Ejercicio de llamadas

Un centro d servicio (call center) recibe en promedio 2 llamadas por minuto para atención de clientes.

¿Cuál es la probabilidad de recibir exactamente una llamada en un minuto?

# Inicializar variables

```{r echo=TRUE}
media <- lambda <- 2
x <- 1
```

# La probabilida de f(x= 1)

```{r echo=TRUE}
prob <- dpois(x = x, lambda = media)
prob
```

# Usando la función f.pois.all()

```{r}
resultado = f.poisson.all(media = media)

```

# Densidad

```{r}
resultado$g.hist.plotly
```

# Acumulado

```{r}
resultado$g.acum.plotly
```

# Tabla de distribución

```{r}
resultado$tabla

```
